【裁判字號】    98,裁,3223
【裁判日期】    981217
【裁判案由】    水土保持法
【裁判全文】
最  高  行  政  法  院  裁  定
                                      98年度裁字第3223號
上  訴  人  甲○○○
被 上訴 人  高雄縣政府
代  表  人  乙○○
上列當事人間水土保持法事件，上訴人對於中華民國98年9月29
日高雄高等行政法院98年度簡字第161號判決，提起上訴，本院
裁定如下：
    主  文
上訴駁回。
上訴審訴訟費用由上訴人負擔。
    理  由
一、按對於高等行政法院判決之上訴，非以其違背法令為理由，
    不得為之，行政訴訟法第242條定有明文。依同法第243條第
    1項規定，判決不適用法規或適用不當者，為違背法令；而
    判決有同條第2項所列各款情形之一者，為當然違背法令。
    是當事人對於高等行政法院判決上訴，如依行政訴訟法第24
    3條第1項規定，以高等行政法院判決有不適用法規或適用不
    當為理由時，其上訴狀或理由書應有具體之指摘，並揭示該
    法規之條項或其內容；若係成文法以外之法則，應揭示該法
    則之旨趣，倘為司法院解釋或本院之判例，則應揭示該判解
    之字號或其內容。如以行政訴訟法第243條第2項所列各款情
    形為理由時，其上訴狀或理由書，應揭示合於該條項各款之
    事實。上訴狀或理由書如未依此項方法表明者，即難認為已
    對高等行政法院判決之違背法令有具體之指摘，其上訴自難
    認為合法。
二、本件上訴人未先擬具水土保持計畫，送請主管機關核定，擅
    於其所有坐落高雄縣美濃鎮○○段529之12地號土地(下稱系
    爭土地)之公告山坡地範圍內山坡地保育區農牧用地違規開
    挖整地，改變原地形地貌，違規面積計約0.8公頃，案經被
    上訴人於民國96年1月24日派員現場會勘及上訴人到案陳述
    意見，認定其違規屬實，以其違反水土保持法第12條第1項
    第4款規定，依據同法第23條第2項及第33條第1項第2款規定
    ，以被上訴人98年2月19日府農保字第0980039264號函附裁
    處書裁處上訴人法定最低額度罰鍰新臺幣(下同)6萬元，並
    令其停工。上訴人不服，提起訴願，經遭決定駁回，遂就罰
    鍰部分，提起本件行政訴訟，經原審判決駁回後，上訴人仍
    不服，遂提起本件上訴，其上訴意旨略以：系爭土地取得前
    跟現在一樣是原地形地貌，當時山頭已被削去一半，土地也
    已開挖，並有道路，上訴人並未改變原地形地貌。本件地政
    機關人員要求上訴人要除草，以便地政人員為鑑界作業，除
    草後被上訴人又要開罰，系爭土地並非上訴人所開挖，上訴
    人亦未涉及其他修建施工及使用經營等語，雖以該判決違背
    法令為由，惟核其上訴理由，係就原審取捨證據、認定事實
    之職權行使，指摘其為不當，並就原審已論斷者，泛言未論
    斷，而非具體說明其有何不適用法規或適用法規不當之情形
    ，並揭示該法規之條項或其內容，及合於行政訴訟法第243
    條第2項所列各款之事實，難認對該判決之如何違背法令已
    有具體之指摘。依首開規定及說明，應認其上訴為不合法。
    又本件為簡易訴訟，上訴人未表明有何法律見解涉及原則性
    ，惟如前所述，上訴人之上訴未具體表明上訴理由，其上訴
    為不合法，應逕行駁回，自無庸命上訴人補正本件有無所涉
    法律見解具原則性情事，併此敘明。
三、據上論結，本件上訴為不合法。依行政訴訟法第249條第1項
    前段、第104條、民事訴訟法第95條、第78條，裁定如主文
    。
中    華    民    國    98    年    12    月    17    日
                    最高行政法院第五庭
                        審判長法官  黃  璽  君
                              法官  曹  瑞  卿
                              法官  鄭  忠  仁
                              法官  吳  東  都
                              法官  陳  金  圍
以  上  正  本  證  明  與  原  本  無  異
中    華    民    國    98    年    12    月    18    日
                              書記官  王  福  瀛


司法院資訊處製作；財團法人民間司法改革基金會備份。
